【裁判字號】    98,訴緝,35
【裁判日期】    981008
【裁判案由】    違反槍砲彈藥刀械管制條例
【裁判全文】
臺灣臺南地方法院刑事判決              98年度訴緝字第35號
公  訴  人  臺灣臺南地方法院檢察署檢察官
被      告  甲○○
                    （
指定辯護人  蘇文奕義務辯護律師
上列被告因違反槍砲彈藥刀械管制條例案件，經檢察官提起公訴
（九十七年度偵字第六０一七號），本院判決如下：
    主  文
甲○○未經許可，持有可發射子彈具有殺傷力之改造手槍，累犯
，處有期徒刑年肆月，併科罰金新臺幣伍萬元，罰金如易服勞
役，以新臺幣壹仟元折算壹日。扣案仿BERETTA廠84型半自動手
槍壹把（槍枝管制編號0000000000號，含彈匣壹個）沒收。
    事  實
一、甲○○前於民國八十五年間因懲治盜匪條例案件，經本院於
    八十六年四月一日以八十五年度訴字第一五五九號判處有期
    徒刑七年一月確定；又於八十六年間因竊盜案件，經本院於
    八十六年五月二十五日以八十六年易字第二０八一號判處有
    期徒刑七月確定，上開二罪經本院於八十六年八月一日以八
    十六年度聲字第一二六一號裁定定其應執行刑為有期徒刑七
    年六月確定，於八十九年十一月間假釋出監，所餘期間付保
    護管束至九十三年十月二十五日止，惟甲○○於假釋期間另
    犯施用毒品案件，經法院撤銷上開假釋執行殘刑三年十一月
    又二日，復經本院依中華民國九十六年罪犯減刑條例之規定
    ，於九十六年八月八日以九十六年度聲減字第一五三二號就
    竊盜罪部分減刑為有期徒刑三月又十五日，並與懲治盜匪條
    例部分定應執行刑為有期徒刑七年四月又十五日確定，甫於
    九十六年十月二日縮刑期滿執行完畢。詎仍不知悔改，明知
    具殺傷力之改造手槍係屬管制物品，非經中央主管機關許可
    不得持有，卻因姓名年籍不詳綽號「阿華」之成年男子積欠
    其借款新臺幣（下同）一萬元未還，欲以槍枝作為抵押，即
    基於持有具有殺傷力之改造手槍之犯意，於九十七年四月八
    日晚間八時許，在臺南縣永康市○○○路白金漢宮大樓前，
    收受由「阿華」所交付具殺傷力之仿BERETTA廠84型半自動
    手槍一把（槍枝管制編號0000000000號，起訴書誤載為F8-9
    708號，內含彈匣一個）後而持有之。嗣其於同年四月十二
    日凌晨零時五分許，持上開改造手槍一把欲前往永康市二王
    公墓藏放而行經臺南縣永康市○○路76巷47弄口時，因騎乘
    機車未戴安全帽遭警攔檢，即將放置上開改造手槍之LV 包
    包一個丟棄在該巷47弄5號旁後逃逸，經警拾得上開LV包包
    一個並於該巷口追得甲○○後，於現場LV包包內扣得上開改
    造手槍一把，始查知上情。
二、案經臺南縣警察局永康分局報告臺灣臺南地方法院檢察署檢
    察官偵查起訴。
    理  由
一、按被告以外之人於審判外之言詞或書面陳述，除法律有規定
    者外，不得作為證據，刑事訴訟法第一百五十九條第一項固
    定有明文。然按被告以外之人於審判外之陳述，雖不符前四
    條之規定，而經當事人於審判程序同意作為證據，法院審酌
    該言詞陳述或書面陳述作成時之情況，認為適當者，亦得為
    證據；當事人、代理人或辯護人於法院調查證據時，知有第
    一百五十九條第一項不得為證據之情形，而未於言詞辯論終
    結前聲明異議者，視為有前項之同意，同法第一百五十九條
    之五亦已明訂。本案據以認定被告甲○○犯罪事實之證據，
    部分屬於傳聞證據，惟因被告、辯護人及公訴人於本院言詞
    辯論終結前，均未對於證據能力聲明異議，依刑事訴訟法第
    一百五十九條之五第一項、第二項規定，視為同意上開證據
    具備證據能力，本院審酌該等傳聞證據作成之情況，亦無違
    法或不當情事，因而認為適當，故該等傳聞證據均具備證據
    能力而得作為證據，合先敘明。
二、前揭犯罪事實，業據被告於警詢、偵查及本院審理時坦承不
    諱。而扣案之改造手槍一把（槍枝管制編號0000000000號，
    含彈匣一個）經送內政部警政署刑事警察局以性能檢驗法鑑
    定之結果，認係改造手槍，由仿BERETTA廠84型半自動手槍
    製造之槍枝，車通金屬槍管內阻鐵而成，擊發功能正常，可
    供擊發試用子彈使用，認具殺傷力等情，有該局九十七年五
    月八日刑鑑字第0970060052號槍彈鑑定書一份在卷可稽。而
    上開改造手槍雖未經實際試射，然所謂「性能檢驗法」係實
    際操作檢測槍枝之機械結構與性能，例如槍管、滑套、轉輪
    等零件材質之檢視，滑套、扳機、擊錘及撞針等機械運作之
    檢驗；若結構完整且擊發功能正常，則認該槍枝可供擊（引
    ）發適用子彈、發射適用彈頭（丸）使用，即認具殺傷力，
    無再以「動能檢驗法」鑑驗之必要，前揭改造手槍，經依性
    能檢驗法鑑定後，雖槍管部分以金屬片包覆，依其結構認仍
    能承受相當程度之爆炸高壓，故其結構完整，功能良好，且
    擊發功能正常，即認在裝填子彈適當（即裝填適當底火、火
    藥及金屬彈丸等），使成為適合送鑑槍枝所擊發之「適用子
    彈」之情況下，在適當距離下彈頭最具威力之發射動能，均
    可達20焦耳/平方公分以上，足以穿入人體皮肉層，而據此
    認該槍枝具殺傷力一節，亦有該局九十八年八月二十一日刑
    鑑字第0980095412號函附卷可參，則上開改造手槍實具有殺
    傷力之事實已甚明確，則被告上開自白核與事實相符，應堪
    採信。是本件事證明確，被告持有具殺傷力之改造手槍之犯
    行，洵堪認定，應予依法論科。
三、核被告未經許可持有上開改造手槍之行為，係犯槍砲彈藥刀
    械管制條例第八條第四項之未經許可持有其他可發射子彈具
    有殺傷力之改造手槍罪。查被告前於八十五年間因懲治盜匪
    條例案件，經本院於八十六年四月一日以八十五年度訴字第
    一五五九號判處有期徒刑七年一月確定；又於八十六年間因
    竊盜案件，經本院於八十六年五月二十五日以八十六年易字
    第二０八一號判處有期徒刑七月確定，上開二罪經本院於八
    十六年八月一日以八十六年度聲字第一二六一號裁定定其應
    執行刑為有期徒刑七年六月確定，於八十九年十一月間假釋
    出監，所餘期間付保護管束至九十三年十月二十五日止，惟
    甲○○於假釋期間另犯施用毒品案件，經法院撤銷上開假釋
    執行殘刑三年十一月又二日，復經本院依中華民國九十六年
    罪犯減刑條例之規定，於九十六年八月八日以九十六年度聲
    減字第一五三二號就竊盜罪部分減刑為有期徒刑三月又十五
    日，並與懲治盜匪條例部分定應執行刑為有期徒刑七年四月
    又十五日確定，甫於九十六年十月二日縮刑期滿執行完畢等
    情，有卷附臺灣高等法院被告前案紀錄表一份可按，其於有
    期徒刑執行完畢後，五年內故意再犯本件有期徒刑以上之罪
    ，為累犯，應依法加重其刑。
四、至被告雖辯稱：其係在警不知情之情況下，主動供出所攜帶
    之LV包包內有槍枝及彈匣，縱其所為並不符合槍砲彈藥刀械
    管制條例第十八條第一項自首並繳械之減刑規定，仍應符合
    刑法第六十二條關於自首減輕之規定云云。然槍砲彈藥刀械
    管制條例第十八條第一項及刑法第六十二條之規定，係對於
    未發覺之罪自首而報繳槍械或自首而受裁判者，始減輕或免
    除其刑，此所謂「發覺」，並非以有偵查犯罪權責之機關或
    人員確知其人犯罪無誤為必要，如有確切之根據因而對犯人
    發生合理之懷疑，即足當之。而依據證人即查獲被告持有扣
    案改造手槍一把之臺南縣警察局永康分局永康派出所警員李
    壁池於本院審理時即已證稱：其於案發當日係與二名同事執
    行轄內巡邏，經過臺南縣永康市○○路76巷附近看到被告沒
    有戴安全帽欲前往臨檢時，剛好看見被告跳車逃跑，其三人
    於後追捕時，見被告將身上包包丟到路邊，其原本以為該女
    用LV包包應係被告行搶所得之贓物，後經其拾得該包包，發
    覺有一定之重量，即已合理懷疑包包內應係放置槍枝等違禁
    物品，後待其前去忠孝路76巷巷口與已逮捕被告之其他同事
    會合，經詢問被告確認包包內係手槍後，始將包包內物品當
    場倒出檢視，並扣得本案改造手槍一把等語，可知證人李壁
    池於追捕被告，並拾獲被告所丟棄於路旁，具有重量之LV包
    包時，依據現場被告丟棄包包之行為及包包之重量，即已合
    理懷疑被告所丟棄者係槍枝等違禁物品，則該改造手槍一把
    除非由被告自行報繳查獲外，是縱被告於遭警逮捕並由警面
    持該包包詢問內置物品時，已告知其內裝有本件扣案之改造
    手槍一把，亦與自首要件不符，而不得依刑法第六十二條及
    槍砲彈藥刀械管制條例第十八條第一項之規定減輕或免除其
    刑。
五、爰審酌被告明知具有殺傷力之改造手槍係政府明令禁止持有
    之違禁物品，卻因「小華」積欠其債務，即同意由「小華」
    交付其扣案之改造手槍一把作為自身擔保之用，擁槍自重，
    所為已對於社會治安造成危害，惟其持有之改造手槍僅只一
    把，又無子彈可供擊發，尚無其他實害行為發生，惡性尚輕
    ，且犯後坦承犯行，態度尚可等一切情狀，量處如主文所示
    之刑，並就罰金刑部分諭知易服勞役之折算標準。
六、扣案改造手槍一把（0000000000號，含彈匣一個），經鑑定
    結果，認可發射子彈具有殺傷力，依槍砲彈藥刀械管制條例
    第四條第一項第一款、第五條之規定，非經中央主管機關許
    可不得持有，係屬違禁物，應依刑法第三十八條第一項第一
    款規定宣告沒收。
據上論斷，應依刑事訴訟法第二百九十九條第一項前段，槍砲彈
藥刀械管制條例第八條第四項，刑法第十一條前段、第四十七條
第一項、第四十二條第三項前段、第三十八條第一項第一款，判
決如主文。
本案經檢察官乙○○到庭執行職務。
中    華    民    國    98    年    10    月    8     日
              臺灣臺南地方法院刑事第三庭
                          審判長  法  官  鄭文祺
                                  法  官  陳振謙
                                  法  官  劉秀君
以上正本證明與原本無異。
如不服本判決應於收受本判決後10日內向本院提出上訴書狀，並
應敘述具體理由。其未敘述上訴理由者，應於上訴期間屆滿後20
日內向本院補提理由書狀（均須按他造當事人之人數附繕本）「
切勿逕送上級法院」。
                                  書記官  曾盈靜
中    華    民    國    98    年    10    月    9     日
附錄法條：
槍砲彈藥刀械管制條例第8條
未經許可，製造、販賣或運輸鋼筆槍、瓦斯槍、麻醉槍、獵槍、
空氣槍或第 4 條第 1 項第 1 款所定其他可發射金屬或子彈具
有殺傷力之各式槍砲者，處無期徒刑或 5 年以上有期徒刑，併
科新臺幣 1 千萬元以下罰金。
未經許可，轉讓、出租或出借前項所列槍枝者，處 5 年以上有
期徒刑，併科新臺幣 1 千萬元以下罰金。
意圖供自己或他人犯罪之用，而犯前二項之罪者，處無期徒刑或
 7 年以上有期徒刑，併科新臺幣 1 千萬元以下罰金。
未經許可，持有、寄藏或意圖販賣而陳列第 1 項所列槍枝者，
處 3 年以上10 年以下有期徒刑，併科新臺幣 700 萬元以下罰
金。
第 1 項至第 3 項之未遂犯罰之。


司法院資訊處製作；財團法人民間司法改革基金會備份。
